【裁判字號】    99,訴,217
【裁判日期】    990531
【裁判案由】    毒品危害防制條例
【裁判全文】
臺灣基隆地方法院刑事判決               99年度訴字第217號
公  訴  人  臺灣基隆地方法院檢察署檢察官
被      告  乙○○
上列被告因違反毒品危害防制條例案件，經檢察官提起公訴（九
十九年度毒偵字第一七五號），被告於本院準備程序先就被訴事
實為有罪陳述，受命法官於聽取當事人之意見後，合議庭裁定由
受命法官獨任進行簡式審判程序，判決如下：
    主  文
乙○○施用第一級毒品，累犯，處有期徒刑柒月。扣案第一級毒
品海洛因（驗餘淨重零點零玖肆公克）沒收銷燬之，扣案盛裝上
開毒品之包裝袋壹只沒收。
    事  實
一、乙○○前因施用第一級毒品案件，經本院裁定令入勒戒處所
    觀察、勒戒後，於民國九十四年七月十二日因無繼續施用毒
    品傾向而釋放出所；又因相同罪名案件，經本院判處有期徒
    刑六月確定，於九十五年十一月十三日執行完畢；再因相同
    罪名案件，經本院判處有期徒刑八月確定，嗣因中華民國九
    十六年罪犯減刑條例施行，經本院裁定減其宣告刑二分之一
    ，於九十六年七月十六日執行完畢。詎其又基於施用第一級
    毒品之犯意，於九十九年二月五日晚間七時許，在其基隆市
    ○○區○○街一之一號住處內，以針筒注射方式，施用第一
    級毒品海洛因（下稱海洛因）一次。嗣於同日晚間十時三十
    分許，為警在其上址住處前盤查而查獲，併扣得其上揭施用
    所餘之海洛因一包（淨重零點零九六公克，驗餘淨重零點零
    九四公克），再經警對其採尿送驗後，呈海洛因人體代謝物
    嗎啡陽性反應。
二、案經基隆市警察局第二分局報請臺灣基隆地方法院檢察署檢
    察官偵查起訴。
    理  由
一、按觀察勒戒或強制戒治執行完畢釋放後，五年內再犯毒品危
    害防制條例第十條施用第一、二級毒品之罪者，檢察官應依
    法追訴，毒品危害防制條例第二十三條第二項，定有明文。
    被告乙○○曾因施用第一級毒品案件，經本院裁定令入勒戒
    處所觀察、勒戒後，於九十四年七月十二日因無繼續施用毒
    品傾向而釋放出所等情，有臺灣基隆地方法院檢察署刑案資
    料查註紀錄表及臺灣高等法院被告前案紀錄表附卷可稽。被
    告於上開觀察、勒戒釋放出所後，五年內再犯本案施用第一
    級毒品罪，自應由檢察官依法訴追。
二、上揭犯罪事實，業據被告於本院準備及審判程序中自白不諱
    ；而被告上開為警採尿送驗結果，呈海洛因人體代謝物嗎啡
    陽性反應，有臺灣尖端先進生技醫藥股份有限公司九十九年
    二月二十四日所出具濫用藥物檢驗報告及基隆市警察局第二
    分局偵辦毒品案件尿液檢體對照表在卷可參；至其為警察查
    扣之白粉一包，則檢出海洛因成分，淨重零點零九六公克，
    經取樣零點零零二公克鑑定，驗餘淨重零點零九四公克，有
    卷附基隆市警察局第二分局搜索扣押筆錄及扣押物品目錄表
    、交通部民用航空局航空醫務中心九十九年三月十日航藥鑑
    字第○九九一五○四號毒品鑑定書為憑，足以佐認被告上開
    自白確屬實情。本案事證明確，被告犯行均堪認定，應依法
    論科。
三、核被告所為，係犯毒品危害防制條例第十條第一項之施用第
    一級毒品罪。被告持有第一級毒品之低度行為，為其施用之
    高度行為所吸收，不另論罪。被告有如事實欄一所載之刑案
    前科及有期徒刑執行記錄，有上開刑案資料查註紀錄表及被
    告前案紀錄表可參，其於有期徒刑執行完畢後五年內，故意
    再犯本案有期徒刑以上之罪，為累犯，應依法加重其刑。爰
    審酌被告前因違反毒品危害防制條例案件，經執行觀察、勒
    戒之處遇措施後，猶未能深切體認毒品危害己身之鉅，及早
    謀求脫離毒害之道，反而於出所後伺機再犯，未見有何警惕
    及悔意，自有使其再度接受相當刑罰處遇以教化性情之必要
    ，惟被告就犯罪事實坦認犯行，犯後態度良好；且施用毒品
    固戕害個人健康，然未侵害他人權益，犯罪手段平和，兼衡
    被告智識程度及其經查獲後即配合警方指證其毒品來源（根
    據本案基隆市警察局第二分局刑事案件報告書及被告警詢筆
    錄，警方在本案查獲被告前，已對其毒品來源之另案被告林
    文豪執行通訊監察數月之久，因而在其於上開為警查獲而供
    出毒品來源即另案被告林文豪前，警方已獲有通訊監察內容
    之確切證據，足以合理懷疑另案被告林文豪即為其毒品來源
    ，是其供出毒品來源與另案被告林文豪之被查獲，即欠缺先
    後且相當之因果關係，而無毒品危害防制條例第十七條第一
    項得以減輕或免除其刑規定之適用餘地）等一切情狀，量處
    如主文所示之刑。扣案白粉經檢出海洛因成分，驗餘淨重零
    點零九四公克，已如前述，而為查獲之毒品，不論屬於犯人
    與否，應依法沒收銷燬之（鑑驗耗罄之海洛因零點零零二公
    克既已滅失，自毋庸宣告沒收銷燬）。至扣案盛裝海洛因之
    包裝袋一只，係被告所有而供其持有海洛因之物，爰依法併
    予宣告沒收。而供被告施用毒品之注射針筒，因未據扣案，
    復無證據顯示係專供施用毒品之器具或違禁物，為避免將來
    執行之困難，爰不併為沒收之諭知。
據上論斷，應依刑事訴訟法第二百七十三條之一第一項、第二百
九十九條第一項前段，毒品危害防制條例第十條第一項、第十八
條第一項前段，刑法第十一條、第四十七條第一項、第三十八條
第一項第二款，判決如主文。
本案經檢察官甲○○到庭執行職務。
中    華    民    國    99    年     5    月    31    日
                  刑事第三庭法  官  陳賢德
以上正本證明與原本無異。
如不服本判決應於收受送達後10日內向本院提出上訴書狀，並應
敘述具體理由；其未敘述上訴理由者，應於上訴期間屆滿後20日
內向本院補提理由書(均須按他造當事人之人數附繕本)「切勿逕
送上級法院」。
中    華    民    國    99    年    6     月    2     日
                            書記官  王靜敏
附錄論罪科刑法條
毒品危害防制條例第十條第一項
施用第一級毒品者，處六月以上五年以下有期徒刑。

司法院資訊處製作；財團法人民間司法改革基金會備份。
